# 可供出售债务工具计提减值吗

提问人：lichen1102 时间：2015-11-12 09:46:18
请教各位，实务操作中只对可供出售权益工具计提减值，考虑到中国的债券市场基本为刚性兑付所以实务中对这类资产基本不计提减值，请问按准则规定应该如何处理？如果刚兑打破，是否应计提减值呢？

回答人：chenyiwei
可供出售债务工具投资的减值，在准则中有相应规定，在准则讲解中也有举例，即减记到预计未来可收回金额的现值。另外，不能以以往最终都能获得刚性兑付为由不考虑减值准备问题，减值准备的计提依据应当是债务人自身的信用状况以及合同约定的担保人的财务状况和履行担保义务的能力。无合同条款和法律法规条款作为支持的刚性兑付不应过多考虑。